【裁判字號】    89,易,118
【裁判日期】    890711
【裁判案由】    違反毒品危害防制條例
【裁判全文】
臺灣雲林地方法院刑事判決                          八十九年度易字第一一八號
    公  訴  人  臺灣雲林地方法院檢察署檢察官
    被      告  甲○○
右列被告因違反毒品危害防制條例案件，經檢察官提起公訴（八十八年度毒偵字第五
一○號），本院判決如左：
    主  文
甲○○施用第貳級毒品，累犯，處有期徒刑壹年。
    事  實
一、甲○○前於民國（下同）八十五年間因違反麻醉藥品管理條例案件，經台灣高等
    法院台南高分院判處有期徒刑八月，於八十七年三月二十五日執行完畢。其又於
    八十七年、八十八年間，先後二次因施用毒品案件，經觀察、勒戒後，認無繼續
    施用毒品之傾向，由台灣雲林地方法院檢察署檢察官分別於八十七年十二月二十
    八日，以八十七年度偵字第六○八五號、六○八六號，及於八十八年十月十一日
    ，以八十八年度毒偵字第七五號，先後為不起訴處分確定。猶不知悔改，竟復基
    於施用第二級毒品安非他命之犯意，於八十八年十一月三日上午十一時許或前四
    日內之某時，在不詳地點，以不詳方法，施用第二級毒品安非他命一次。嗣於八
    十八年十一月三日十一時許，為警採集其尿液送驗結果呈安非他命陽性反應，而
    查獲上情。
二、案經雲林縣警察局斗六分局報請台灣雲林地方法院檢察署檢察官偵查起訴。
    理  由
一、訊據被告甲○○矢口否認有何施用第二級毒品安非他命之情事，先是辯稱伊有吃
    「胃達樂」之胃藥，所以才會有甲基安非他命陽性反應云云，其後又以伊不知道
    為何尿液會有毒品反應云云置辯。惟查，被告於右揭時地為警查獲後所採尿液，
    經送驗結果呈安非他命類陽性反應，此有雲林縣警察局斗六分局委驗之長昕生活
    事業股份有限公司新東分公司出具之濫用藥物尿液檢驗報告，及雲林縣警察局斗
    六分局出具之尿液檢體採集送驗紀錄表各一紙在卷可稽，因該尿液檢驗方法為酵
    素免疫分析法（ＥＩＡ）及氣相層析質譜儀（ＧＣ／ＭＳ）檢測法檢測，二者均
    認有安非他命類陽性反應，是被告受檢尿液之毒品反應應無假陽性之虞。按安非
    他命經投與後，約百分之七十於二十四小時內自尿液中排出，約百分之九十於九
    十六小時內自尿液中排出，而其成分之檢出，與其投與方法、投與量、個人體質
    、採尿時間與檢測儀器之精密度等諸多因素有關，故僅憑尿液中呈現安非他命陽
    性反應，推算施用時間距採集時間之長短，最長可能不會超過四日，經行政院衛
    生署藥物食品檢驗局八十一年二月八日（八一）藥檢壹字第○○一一五六號函釋
    在案。本件被告於八十八年十一月三日上午十一時許，經雲林縣警察局斗六分局
    採集其尿液送驗，呈安非他命陽性反應，已如前述，揆之上揭函釋，顯見被告於
    右開採尿時或前四日內之某時，曾有施用第二級毒品安非他命一次之犯行無誤，
    況服用「胃達樂」胃藥後，其尿液以氣相層析質譜儀確認分析，應不會呈安非他
    命陽性反應之事實，有行政院衛生署管制藥品管理局八十九年四月二十七日管檢
    字第八四五六三號函在卷足憑，被告所辯吃胃藥云云，委不足採，其後又改稱之
    前未吃藥物云云，所辯前後矛盾，足認其畏罪之情。又被告前於八十七年、八十
    八年間，先後二次因施用毒品案件，經觀察、勒戒後，認無繼續施用毒品之傾向
    ，由台灣雲林地方法院檢察署檢察官分別於八十七年十二月二十八日，以八十七
    年度偵字第六○八五號、六○八六號及於八十八年十月十一日，以八十八年度毒
  偵字第七五號，先後二次為不起訴處分確定等情，復有台灣雲林地方法院檢察署
    檢察官不起訴處分書、台灣雲林地方法院檢察署刑案資料查註紀錄表及本院被告
    全國前案紀錄表在卷足憑。被告再次施用第二級毒品係屬三犯無誤。本件事證明
    確，被告所辯顯係卸責之詞，不足為信，其犯行堪以認定，自應依法論科。
二、核被告所為，係犯毒品危害防制條例第十條第二項之施用第二級毒品罪，其非法
    持有安非他命之低度行為，為施用安非他命之高度行為所吸收，不另論罪。被告
    前因違反麻醉藥品管理條例案件，經台灣高等法院台南分院判處有期徒刑八月，
    於八十七年三月二十五日執行完畢，此有台灣雲林地方法院檢察署刑案資料查註
    紀錄表及本院被告全國前案紀錄表在卷可按，其前受有期徒刑執行完畢，於五年
    以內再犯本件有期徒刑以上之罪，為累犯，應依刑法第四十七條之規定加重其刑
    。爰審酌被告有違反麻醉藥品管理條例之犯罪前科，有上開刑案查註紀錄表在卷
    可參，又前因施用毒品，經二次不起訴處分確定後，竟又再犯本件之罪，一再沈
    溺於毒品，不知悔改，足認其意志薄弱，品行不佳，且犯後矢口否認犯行，飾詞
    狡辯，毫無悔意，審判中並語帶威脅合議庭要以本院違法裁判提起上訴，更足徵
    其頑劣之心態等一切情狀，量處如主文所示之刑。
據上論斷，應依刑事訴訟法第二百九十九條第一項前段，毒品危害防制條例第十條第
二項，刑法第十一條前段、第四十七條，判決如主文。
中    華    民    國      八十九      年      七      月    十一     日
                                         臺灣雲林地方法院刑事第一庭
                                             審判長法  官
                                                   法  官
                                                   法  官
如不服本判決，應於送達後十日內，向本院提出上訴狀。


司法院資訊處製作；財團法人民間司法改革基金會備份。
